## [`htmlwidgets`](https://gallery.htmlwidgets.org/)

Interaktive Web-Visualisierungen basierend auf JavaScript. Bsp.: [`{plotly}`](https://plot.ly/r/), [`{highcharter}`](http://jkunst.com/highcharter/), [`{echarts4r}`](https://echarts4r.john-coene.com/)

### "Timeline" in `{echarts4r}` {.panelset}

#### Plot {-}

```{r map-echarts, warning=FALSE}
library(echarts4r)

mobile %>% 
  filter(year %in% 2000:2015) %>% 
  e_country_names(code, country, "iso3c") %>% # requires {countrycode}
  group_by(year) %>% 
  e_charts(country, timeline = TRUE) %>% 
  e_map(mobile_subs) %>% 
  e_visual_map(min = 0, max = 200) %>% 
  e_title("Mobilfunkanschlüsse pro 100 Menschen")
```

#### Code {-}

```{r}
decorate("map-echarts", eval = FALSE) %>% 
  flair("group_by(year)") %>% 
  flair("timeline = TRUE")
```

### {.unlisted .unnumbered}

Nachteile:

- Input betrifft nur das eigene Widget
- Kann nicht gleichzeitig nach mehreren Variablen filtern
- Nur Slider

### [`{crosstalk}`](https://rstudio.github.io/crosstalk/) {.panelset}

Ermöglicht Cross-Widget-Interaktionen

#### Plots {-}

```{r crosstalk, message=FALSE, warning=FALSE}
library(crosstalk)
library(plotly)

shared_mobile <- SharedData$new(mobile)

filter_select("year", "Jahr", shared_mobile, ~year, multiple = FALSE)
filter_checkbox("continent", "Kontinent", shared_mobile, ~continent, columns = 5)

plot_ly(shared_mobile, x = ~mobile_subs) %>% 
  add_histogram() %>%
  layout(xaxis = list(title = "Mobilfunkanschlüsse pro 100 Menschen")) %>% 
  config(displayModeBar = FALSE)
```

#### Code {-}

```{r ref.label='crosstalk', echo=TRUE, eval=FALSE}
```

### {.unlisted .unnumbered}

Nachteile:

- eingeschränkte Funktionalität
- `SharedData` können nicht transformiert werden
- verfügbar nur für wenige htmlwidgets bzw. Pakete
