## [`htmlwidgets`](https://gallery.htmlwidgets.org/)

Interaktive Web-Visualisierungen basierend auf JavaScript. Bsp.: [`{plotly}`](https://plot.ly/r/), [`{highcharter}`](http://jkunst.com/highcharter/), [`{echarts4r}`](https://echarts4r.john-coene.com/), [`{leaflet}`](https://rstudio.github.io/leaflet/)

### "Timeline" in `{echarts4r}` {.panelset}

#### Plot {-}

```{r map-echarts, warning=FALSE}
library(echarts4r)

mobile %>% 
  filter(year %in% 2000:2015) %>% 
  e_country_names(code, country, "iso3c") %>% # requires {countrycode}
  group_by(year) %>% 
  e_charts(country, timeline = TRUE) %>% 
  e_map(mobile_subs) %>% 
  e_visual_map(min = 0, max = 200) %>% 
  e_title("Mobilfunkanschlüsse pro 100 Menschen")
```

#### Code {-}

```{r}
decorate("map-echarts", eval = FALSE) %>% 
  flair("group_by(year)") %>% 
  flair("timeline = TRUE")
```

### {.unlisted .unnumbered}

Nachteile:

- Input betrifft nur das eigene Widget
- Kann nicht gleichzeitig nach mehreren Variablen filtern
- Nur Slider

### [`{crosstalk}`](https://rstudio.github.io/crosstalk/) {.panelset}

Ermöglicht Cross-Widget-Interaktionen

#### Plots {-}

```{r crosstalk, message=FALSE, warning=FALSE}
library(crosstalk)
library(htmltools)
library(plotly)

shared_mobile <- SharedData$new(mobile %>% 
                                  filter(year %in% 2000:2015))

div(style = "display: flex; flex-wrap: wrap; justify-content: center",
    
    div(filter_checkbox("continent", "Kontinent", shared_mobile, ~continent, columns = 5),
        style = "width: 75%"),
    
    div(filter_select("year", "Jahr", shared_mobile, ~year, multiple = FALSE),
        style = "width: 25%"),

    div(plot_ly(shared_mobile, x = ~mobile_subs) %>% 
          add_histogram() %>%
          layout(xaxis = list(title = "Mobilfunkanschlüsse pro 100 Menschen",
                              fixedrange = TRUE),
                 yaxis = list(title = "Anzahl",
                              fixedrange = TRUE)) %>% 
          config(displayModeBar = FALSE),
        style = "width: 50%"),
    
    div(plot_ly(shared_mobile, x = ~gdp_per_cap, y = ~mobile_subs, text = ~entity) %>% 
          add_markers() %>% 
          layout(xaxis = list(title = "BIP pro Kopf",
                              fixedrange = TRUE, type = "log"),
                 yaxis = list(title = "Mobilfunkanschlüsse pro 100 Menschen",
                              fixedrange = TRUE)) %>% 
          config(displayModeBar = FALSE),
        style = "width: 50%"))
```

#### Code {-}

```{r ref.label='crosstalk', echo=TRUE, eval=FALSE}
```

### {.unlisted .unnumbered}

Nachteile:

- eingeschränkte Funktionalität
- `SharedData` können nicht transformiert werden
- verfügbar nur für wenige htmlwidgets bzw. Pakete
